【裁判字號】    98,訴,1842
【裁判日期】    981119
【裁判案由】    違反毒品危害防制條例
【裁判全文】
臺灣彰化地方法院刑事判決              98年度訴字第1842號
公  訴  人  臺灣彰化地方法院檢察署檢察官
被      告  甲○○
上列被告因違反毒品危害防制條例案件，經檢察官提起公訴（98
年度毒偵字第2140號、98年度偵字第6496號），本院改依簡式審
判程序判決如下：
    主  文
甲○○施用第一級毒品，累犯，處有期徒刑玖月。
    事  實
一、甲○○前於民國97年間，因施用毒品案件，經本院以97年度
    毒聲字第156號裁定移送觀察、勒戒後，認有繼續施用毒品
    之傾向，由本院以97年度毒聲字第454號裁定令入戒治處所
    施以強制戒治，嗣其成效經評定合格，無繼續戒治必要，復
    經本院裁定停止戒治，而於98年6月25日執行完畢，並由臺
    灣彰化地方法院檢察署檢察官以98年度戒毒偵字第232、233
    號為不起訴處分確定。另於81年間因恐嚇取財案件，經本院
    以81年度訴字第279號判處有期徒刑1年4月，經上訴後，由
    臺灣高等法院臺中分院以82年度上訴字第541號判決駁回上
    訴，再上訴由最高法院以83年度臺上字第807號判決撤銷原
    審判決發回原審法院後，由臺灣高等法院臺中分院以83年度
    上更一字第58號判決駁回上訴，再經上訴由最高法院以83年
    度臺上字第5532號判決駁回上訴確定【第1案】；復於82年
    間，因違反肅清煙毒條例等案件，經本院以82年度訴字第61
    8號各判處有期徒刑3年2月、5月，應執行有期徒刑3年5月確
    定【第2案】，前揭第1案與第2案之罪，經臺灣高等法院臺
    中分院以83年度聲字第1142號裁定應執行有期徒刑4年5月確
    定。嗣於83年間因違反肅清煙毒條例案件，經本院以83年度
    訴字第1059號判處有期徒刑3年4月確定【第3案】；另因違
    反麻醉藥品管理條例案件，經臺灣臺中地方法院以83年度易
    字第7362號判處有期徒刑3月確定【第4案】；前揭第3案與
    第4案之罪，經裁定定應執行有期徒刑3年5月確定，接續執
    行後，於85年12月26日因縮短刑期假釋出監且付保護管束，
    其復於89年假釋保護管束期間，因違反毒品危害防制條例案
    件，經本院以89年度訴字第1262號各判處有期徒刑9月、7月
    ，應執行有期徒刑1年3月確定，並撤銷前揭假釋，應執行殘
    刑有期徒刑4年9月7日，而接續執行，並於95年8月4日因縮
    短刑期假釋出監且付保護管束，又經撤銷假釋，應執行殘刑
    有期徒刑3月8日，甫於97年4月16日縮刑期滿執行完畢。詎
    其仍未戒除毒癮，復基於施用第一級毒品海洛因之犯意，於
    98年7月22日上午7、8時許，在彰化縣溪湖鎮○○里○○路
    54號友人住處，以將海洛因粉末摻入香菸內點燃後吸食煙霧
    之方式，施用第一級毒品海洛因1次。嗣於98年7月22日上午
    9 時許，在彰化縣溪湖鎮○○里○○路54號處，為警持搜索
    票查獲，並扣得塑膠袋2只（未扣存本案），並經其同意採
    集其尿液送驗後，結果呈可待因及嗎啡陽性反應，始悉上情
    。
二、案經臺灣彰化地方法院檢察署檢察官主動簽分偵查起訴。
    理  由
一、按除被告所犯為死刑、無期徒刑、最輕本刑為3 年以上有期
    徒刑之罪或高等法院管轄第1 審案件者外，於刑事訴訟法第
    273 條第1 項程序進行中，被告先就被訴事實為有罪之陳述
    時，審判長得告知被告簡式審判程序之旨，並聽取當事人、
    代理人、辯護人及輔佐人之意見後，裁定進行簡式審判程序
    ；除簡式審判程序及簡易程序案件外，第1 審應行合議審判
    ，刑事訴訟法第273 條之1 第1 項、第284 條之1 分別定有
    明文。本件被告甲○○所犯係死刑、無期徒刑、最輕本刑為
    3 年以上有期徒刑或高等法院管轄第1 審案件以外之罪，並
    於本院行準備程序時就被訴事實為有罪之陳述，本院合議庭
    依前揭規定，經評議結果，裁定改由受命法官獨任行簡式審
    判程序，先予敘明。
二、上揭事實，業據被告甲○○迭於偵查、本院行準備程序與審
    理時均坦承不諱，且其於98年7 月22日為警查獲時所採取之
    尿液，經送鑑驗結果，確呈嗎啡陽性反應，此有彰化縣警察
    局溪湖分局委託檢驗尿液代號與真實姓名對照證單及詮昕科
    技股份有限公司98年8 月4 日所出具之濫用藥物尿液檢驗報
    告各1 紙附卷可稽，應認被告之自白確與事實相符，洵堪採
    信。再查，被告前於97年間，因施用毒品案件，經本院以97
    年度毒聲字第156 號裁定移送觀察、勒戒後，認有繼續施用
    毒品之傾向，由本院以97年度毒聲字第454 號裁定令入戒治
    處所施以強制戒治，嗣其成效經評定合格，無繼續戒治必要
    ，復經本院裁定停止戒治，而於98年6 月25日執行完畢，並
    由臺灣彰化地方法院檢察署檢察官以98年度戒毒偵字第232
    、233 號為不起訴處分確定等情，有臺灣高等法院被告前案
    紀錄表及臺灣彰化地方法院檢察署刑案資料查註紀錄表各1
    份在卷足憑，被告顯係於受觀察、勒戒執行完畢釋放後，5
    年內再犯毒品危害防制條例第10條第1 項之罪，依同條例第
    23條第2 項規定，應依法論科。綜上所述，本件犯罪事證明
    確，被告前開犯行洵堪認定，應予依法論科。
三、核被告所為，係犯毒品危害防制條例第10條第1 項之施用第
    一級毒品罪。被告為施用毒品而持有第一級毒品，其持有之
    低度行為應為施用之高度行為所吸收，不另論罪。再查被告
    有上開犯罪事實欄所載之前科紀錄，而於97年4 月16日執行
    完畢等情，有臺灣彰化地方法院檢察署刑案資料查註紀錄表
    及臺灣高等法院被告前案紀錄表各1 份附卷可稽，被告於受
    有期徒刑之執行完畢後，5年內故意再犯本件有期徒刑以上
    之罪，為累犯，應依刑法第47條第1項之規定，加重其刑。
    爰審酌被告前因施用毒品案件，經送觀察勒戒及強制戒治處
    分後，仍未能促其自惕，本次再因施用毒品被查獲，顯然欠
    缺戒除毒癮之決心，並未能善體國家設置觀察、勒戒機構，
    協助毒品施用者戒除毒癮之良法美意，顯屬可議，惟衡其犯
    行對他人權益之侵害仍屬有限，並於犯後坦承犯行，非無悔
    意，暨考量其犯罪動機、目的、手段、僅施用1次及其智識
    程度、生活狀況等一切情狀，量處如主文所示之刑，以示懲
    儆。至塑膠袋2只，因非屬被告所有，亦無證據證明沾有第
    一級毒品海洛因，非屬違禁物，為免日後執行困難，並確保
    執行之正確性，爰不予宣告沒收之，附此敘明。
據上論斷，應依刑事訴訟法第273 條之1 第1 項、第299 條第1
項前段，毒品危害防制條例第10條第1 項，刑法第11條前段、第
47條第1 項，判決如主文。
本案經檢察官紀雅惠到庭執行職務。
中    華    民    國    98    年    11    月    19    日
                  刑事第九庭    法      官  葛永輝
以上正本證明與原本無異。
如不服本判決應於收受判決後10日內向本院提出上訴書狀，並
應敘述具體理由。其未敘述上訴理由者，應於上訴期間屆滿後
20日內向本院補提理由書(均須按他造當事人之人數附繕本)
「切勿逕送上級法院」。
中    華    民    國    98    年    11    月    19    日
                                書  記  官  吳曉玟
附錄本案論罪科刑法條全文：
毒品危害防制條例第10條
施用第一級毒品者，處 6 月以上 5 年以下有期徒刑。
施用第二級毒品者，處 3 年以下有期徒刑。


司法院資訊處製作；財團法人民間司法改革基金會備份。
